臺灣新北地方法院板橋簡易庭民事判決
　　　　　　　　　　　　     　　110年度板簡字第1804號

原　　　告　林文達　


被　　　告　洪駿　　

上列當事人間請求侵權行為損害賠償事件，原告提起刑事附帶民
事訴訟，經本院刑事庭裁定移送前來（本院110年度原交附民字
第7號），本院於民國110年10月29日言詞辯論終結，判決如下：
    主      文
被告應給付原告新臺幣401,351元。
原告其餘之訴駁回。
本判決原告勝訴部分得假執行。
原告其餘假執行之聲請駁回。
    事實及理由
一、原告主張：被告於民國109年3月31日7時4分許，騎乘車牌號
    碼000-000號■U通重型機車，自新北市樹林區俊英街路旁往
    大安路方向起駛，本應注意騎乘機車在劃有分向限制線之路
    段，不得駛入來車之車道內，以避免發生危險，而依當時情
    形，並無不能注意之情事，竟疏未注意及此，貿然駛入來車
    車道內而行駛，並於行經該路段226號時，適原告騎乘車牌
    號碼000-000號■U通重型機車沿俊英街往大安路方向行駛至
    該處，因閃避不及，致原告所有機車左側車身撞及被告上開
    機車右側車身，原告因此人車倒地，並受有左鎖骨骨折、左
    第四五肋骨骨折、左腓骨骨折、第二腰椎壓迫性骨折等傷害
    。被告前開行為，業經本院以110年度原交簡字第40號刑事
    簡易判決有罪確定。原告因被告上開行為受有如下之損害：
    ■斨敻禷O用新臺幣（下同）188,148元；■邠暙@費用114,000
    元：原告因傷住院及出院期間需專人看護95日，每日照護費
    用1,200元，共計114,000元；■吤瘜q費用25,500元：原告前
    往醫院就醫所支出之交通費用；■氻ㄞ鄐u作損失263,400元
    ：原告原任職長紅股份有限公司，每月工資43,900元，因傷
    無法工作6個月，受有不能工作損失共263,400元；■■輔具費
    用24,800元、停車費6,880元、醫療用品用具費用2,385元。
    ■М諯姨Ⅳ儐■450,000元。原告自承肇事責任為30%，故本件
    僅請求687,446元。為此，爰依民法第184條第1項前段、第2
    項、第191條之2、第193條第1項前段、第195條前段之規定
    ，請求被告賠償等語。並聲明：■抭Q告應給付原告687,446
    元。■侐@供擔保請准宣告假執行。
二、被告則以：
 ■■ 對於原告請求醫療費用188,148元、交通費用25,500元、輔
    具費用24,800元、醫療用品用具費用2,385元部分沒有意見
    。
 ■■ 原告請求看護費用114,000元部分過高；不能工作損失263,4
    00元部分，被告不清楚原告每日薪資多少；停車費用6,880
    元部分與本件無關；對於原告主張其就本件事故負擔30%肇
    事責任不爭執等語，資為抗辯。並聲明：原告之訴駁回。
三、法院之判斷：
 ■■ 原告主張被告於上開時、地騎乘前揭車輛，疏未注意騎乘機
    車在劃有分向限制線之路段，不得駛入來車之車道內，竟貿
    然駛入來車車道內而行駛，致原告因閃避不及而人車倒地，
    並受有左鎖骨骨折、左第四五肋骨骨折、左腓骨骨折、第二
    腰椎壓迫性骨折等傷害等情，業據提出天主教輔仁大學附設
    醫院（下稱輔大醫院）診斷證明書暨醫療費用收據、有慶中
    醫診所醫療費用收據、九九九救護車事業有限公司收據、正
    全義肢復健器材股份有限公司統一發票、杏華醫療器材有限
    公司銷貨單暨統一發票、創建國際有限公司統一發票、錄新
    藥局免用統一發票收據、健康好市電子發票證明聯及新北市
    政府車輛行車事故鑑定會新北車鑑字第0000000號鑑定意見
    書為證，另有本院110年度原交簡字第40號刑事簡易判決存
    卷可考，並經本院依職權向新北市政府警察局樹林分局調閱
    本件道路交通事故卷宗暨調閱上開刑事案件偵審卷宗，核閱
    屬實，復為被告所不爭執，堪信原告此部分之主張為真。
 ■■ 按因故意或過失，不法侵害他人之權利者，負損害賠償責任
    ；汽車、機車或其他非依軌道行駛之動力車輛，在使用中加
    損害於他人者，駕駛人應賠償因此所生之損害不法侵害他人
    之身體或健康者，對於被害人因此喪失或減少勞動能力或增
    加生活上之需要時，應負損害賠償責任；不法侵害他人之身
    體、健康，被害人雖非財產上之損害，亦得請求賠償相當之
    金額，民法第184條第1項前段、第191條之2前段、第193條
    第1項、第195條第1項前段分別定有明文。查被告不法侵害
    原告身體、健康權之侵權行為事實，業經認定於前，從而，
    原告依前開規定，訴請被告負賠償責任，洵屬有據，茲將原
    告得請求被告賠償之金額，分述如下：
 ■■ 醫療費用、交通費用、輔具費用、醫療用品用具費用部分：
    原告主張因被告前開過失傷害行為，受有左鎖骨骨折、左第
    四五肋骨骨折、左腓骨骨折、第二腰椎壓迫性骨折等傷害，
    而支出醫療費用188,148元、交通費用25,500元、輔具費用
    24,800元、醫療用品用具費用2,385元乙節，業據提出前揭
    診斷證明書暨醫療費用收據、九九九救護車事業有限公司收
    據、正全義肢復健器材股份有限公司統一發票、杏華醫療器
    材有限公司銷貨單暨統一發票、創建國際有限公司統一發票
    、錄新藥局免用統一發票收據、健康好市電子發票證明聯為
    佐，且為被告所不爭執，是以，原告請求被告給付醫療費用
    188,148元、交通費用25,500元、輔具費用24,800元、醫療
    用品用具費用2,385元，洵屬可採。
 ■■ 看護費用部分：
    原告主張其因本件事故受傷，於住院暨出院期間需仰賴專人
    看護95日，故請求被告給付95日看護費用等情，並提出輔大
    醫院診斷證明書為證，觀諸輔大醫院109年4月13日出具之診
    斷證明書診斷欄及處置過程與建議事項欄分別記明：「左鎖
    骨骨折、左第四五肋骨骨折、左腓骨骨折、第二腰椎壓迫性
    骨折」、「109年3月31日至109年3月31日急診，109年3月31
    日至109年4月4日住院，行左鎖骨復位內固定手術，需使用
    短背架，術後需專人照顧及休養3個月」，堪認原告主張其
    於住院暨出院休養期間有由專人看護95日之必要，應認可採
    。又原告主張以每日1,200元計算看護費用，與國內目前一
    般僱請全日看護之人力費用相當，堪認合理，是以，原告請
    求被告給付住院及出院休養期間看護費用114,000元（計算
    式：1,200元×95日＝114,000元），核屬有據。
 ■■ 不能工作損失部分：
    原告主張其受傷前原任職長紅股份有限公司，每月工資43,
    900元，因傷無法工作6個月，而受有6個月不能工作損失等
    情，業據提出輔大醫院109年4月13日出具之診斷證明書為憑
    ，觀諸前開診斷證明書處置過程與建議事項欄記明：「109
    年3月31日至109年3月31日急診，109年3月31日至109年4月4
    日住院，行左鎖骨復位內固定手術，需使用短背架，術後需
    專人照顧及休養3個月，建議持續門診追蹤及復健治療至少6
    個月」，堪認原告確有因傷不能工作6個月之情。又原告主
    張每月薪資為43,900元乙情，亦據提出衛生福利部中央健康
    保險署109年8月31日健保北字第1091335281號函為憑，則原
    告請求被告賠償不能工作損失263,400元（計算式：43,900
    元×6＝263,400元），應認可採。
 ■■ 停車費用部分：
    按損害賠償之債，以有損害之發生及有責任原因之事實，並
    二者之間，有相當因果關係為成立要件。故所主張損害賠償
    之債，如不合於此項成立要件者，即難謂有損害賠償請求權
    存在（最高法院48年台上字第481號判例、100年度台上字第
    1700號判決參照），查原告請求被告賠償停車費用6,880元
    ，固據提出統一發票及停車場清潔費收據為證，然參以原告
    自陳急診、住院期間停車費為家人開車至醫院，家人支付與
    醫院之停車費，出院後之停車月租費則係因其住處為無電梯
    之公寓4樓，而其因骨折行動不方便，另居住於樹林租屋處
    ，因公司員工不會駕駛公司所有之手排貨車，故其另外租用
    車位停放該原本停放於公司前之貨車等語，可見支出急診、
    住院期間停車費之人非原告，則原告請求此部分之停車費用
    ，即屬無據，再者，出院後之停車月租費與被告前揭侵權行
    為間，亦難認有相當因果關係，則原告請求被告賠償此部分
    之停車費用，要無可取。
 ■■ 精神慰撫金部分：
    再按不法侵害他人之人格權，被害人受有非財產上損害，請
    求加害人賠償相當金額之慰撫金時，法院對於慰撫金之量定
    ，應斟酌實際加害情形、所造成之影響、被害人痛苦之程度
    、兩造之身分地位、經濟情形及其他各種狀況，以核定相當
    之數額（最高法院47年度台上字第1221號、51年度台上字第
    223號判例意旨參照）。查原告因被告前開過失傷害行為，
    而受有上開傷勢，已如前述，堪認原告精神上自受有一定程
    度之痛苦，原告依民法第195條第1項規定，請求非財產上損
    害賠償，洵屬有據。爰審酌原告前從事模具加工業、月入約
    45,800元，名下有1台機車；被告從事鐵工，月入約20,000
    元，名下有1台機車等情，業經兩造陳述在卷，另參酌兩造
    稅務電子閘門所得調件明細表所示資力狀況，經綜合考量兩
    造之關係、身分地位、經濟狀況、原告受傷程度、被告之侵
    權行為態樣暨情節等一切情狀，認原告請求被告賠償450,00
    0元之非財產上損害尚屬過高，應核減為80,000元為適當。
 ■■ 綜上，原告得請求被告賠償之金額共計698,233元（計算式
    ：188,148元＋25,500元＋24,800元＋2,385元＋114,000元
    ＋263,400元＋80,000元＝698,233元）。
 ■■ 末按汽車在未劃設慢車道之雙向二車道行駛時，在劃有分向
    限制線之路段，不得駛入來車之車道內，道路交通安全規則
    第97條第1項第2款定有明文。再按損害之發生或擴大，被害
    人與有過失者，法院得減輕賠償金額，或免除之，民法第21
    7條第1項亦有明定。此項規定之目的，在謀求加害人與被害
    人間之公平，故在裁判上法院得以職權減輕或免除之（最高
    法院85年台上字第1756號判例意旨可稽）。經查，被告固有
    騎乘車輛在劃有分向限制線之路段，駛入來車之車道內之過
    失，而原告亦有騎乘車輛向左偏移跨越分向限制線駛入來車
    道內之過失，業據前開刑事判決認定在案，且為原告所不爭
    執，足徵原告對於本件事故之發生亦與有過失。從而，本院
    審酌雙方過失之程度及對本件事故造成之影響大小，認被告
    就本件事故應負擔70%之過失責任，原告則應負擔30%之過失
    責任。基此，爰依前開規定，減輕被告之賠償金額為488,76
    3元（計算式：698,233元×70%＝488,763元，元以下四捨五
    入）。
 ■■ 末按保險人依強制汽車責任保險法規定所為之保險給付，
    視為被保險人損害賠償之一部分；被保險人受賠償請求時，
    得扣除之，強制汽車責任保險法第32條定有明文。此一規定
    之立法目的，在於保險人之給付乃由於被保險人支付保險費
    所生，性質上屬於被保險人賠償責任之承擔或轉嫁，自應視
    為加害人或被保險人損害賠償金額之一部分，為避免受害人
    雙重受償，渠等於受賠償請求時，自得扣除之。經查，本件
    原告業已受領強制保險金額為87,412元，此有原告提出之簡
    訊翻拍照片存卷可憑，揆諸前揭規定，原告得請求之金額自
    應扣除強制險保險金。準此，原告於本件所尚得請求之金額
    即應為401,351元（計算式：488,743元－87,412元＝401,35
    1元）。
四、綜上所述，原告依民法第184條第1項前段、第191條之2、第
    193條第1項前段、第195條第1項前段規定，請求被告給付40
    1,351元，為有理由，應予准許。逾此範圍之請求，則無理
    由，應予駁回。
五、本件原告勝訴部分係適用簡易訴訟程序所為被告敗訴之判決
    ，爰依職權宣告假執行。又原告聲請供擔保宣告假執行之部
    分，僅係促使法院職權發動，毋庸另予准駁之表示。至原告
    敗訴之部分，其假執行之聲請即失所附麗，應予駁回。
六、由刑事庭移送民事庭之附帶民事訴訟案件，免納裁判費用，
    此有刑事訴訟法第504條第2項之明文規定。據此，原告提起
    本件刑事附帶民事訴訟請求被告賠償損害，依法無需繳納裁
    判費，另綜觀卷內資料，兩造復無其他訴訟費用之支出，爰
    無庸宣告兩造各應負擔訴訟費用之金額。
中　　華　　民　　國　 110　　年　　11　　月　　26　　日
                  臺灣新北地方法院板橋簡易庭
                            法  官  施函妤
以上為正本係照原本作成。
如不服本判決，應於送達後20日內，向本院提出上訴狀並表明上
訴理由，如於本判決宣示後送達前提起上訴者，應於判決送達後
20日內補提上訴理由書（須附繕本）。
中　　華　　民　　國　 110　　年　　11　　月　　26　　日
                            書記官  吳昌穆